臺灣臺北地方法院刑事判決
110年度簡上字第146號
上  訴  人
即  被  告  曾冠中


上列上訴人即被告因傷害案件，不服本院民國110年9月22日所為
110年度簡字第1206號第一審刑事簡易判決（聲請簡易判決處刑
案號：110年度偵字第9934號），提起上訴，本院管轄第二審之
合議庭判決如下：
    主  文
原判決撤銷。
曾冠中犯傷害罪，累犯，處罰金新臺幣伍仟元，如易服勞役，以
新臺幣壹仟元折算壹日。
    事  實
一、曾冠中與朱韋樵係同事，2人於民國110年2月9日19時許，在
    臺北市○○區○○路0段000巷00號工作地點因細故發生爭執，曾
    冠中竟萌生傷害之故意，徒手推擠朱韋樵，致朱韋樵受有右
    側髖部及下背頓傷及疼痛之傷害。
二、案經朱韋樵訴由臺北市政府警察局文山第一分局報告臺灣臺
    北地方檢察署檢察官偵查後，聲請以簡易判決處刑。
    理  由
一、本判決所引具傳聞性質之各項供述證據，檢察官及上訴人即
    被告曾冠中（下稱被告）於本院審理迄至言詞辯論終結前均
    未聲明異議，本院審酌上開證據資料製作時之情況，尚無違
    法不當及證明力明顯過低之瑕疵，且與本案待證事實間具有
    相當關聯性，亦認為以之作為證據應屬適當，依刑事訴訟法
    第159條之5規定，認前揭證據資料均有證據能力。至本件認
    定事實所引用之非供述證據，並無證據證明係公務員違背法
    定程式所取得，亦無刑事訴訟法第159條之4顯有不可信之情
    況與不得作為證據之情形，且經本院於審判期日依法進行證
    據之調查、辯論，被告於訴訟上之防禦權已受保障，自得為
    判斷之依據。
二、上揭事實，業據被告於警詢及本院審理時均坦承不諱，核與
    證人即告訴人朱韋樵之證述相符，並有臺北市立萬芳醫院診
    斷證明書、蒐證照片附卷可稽。足認被告之任意性自白與事
    實相符，應堪採信。本案事證已臻明確，被告犯行洵堪認定
    ，應予依法論科。
三、核被告所為，係犯刑法第277條第1項之傷害罪。被告前因違
    反組織犯罪防制條例等案件，經本院以99年度訴字第544號
    判決，及由臺灣高等法院以100年度上訴字第1053號判決、
    最高法院以101年度台上字第6106號判決，判處有期徒刑3年
    10月、8月、1年、7月、10月，應執行有期徒刑6年2月確定
    ，並於105年9月9日縮短刑期假釋出監付保護管束，於106年
    8月22日保護管束期滿未經撤銷，視為執行完畢等情，有臺
    灣高等法院被告前案紀錄表附卷足憑，其受徒刑之執行完畢
    後，於5年內故意再犯本案有期徒刑以上之罪，為累犯，本
    院審酌前揭案件罪質與本案顯有不同，且被告於前案執行完
    畢3年餘方犯本案犯行，本院認於本案罪名之法定刑度範圍
    內，審酌各項量刑事由後，已足以充分評價被告所應負擔之
    罪責，尚無加重最低本刑之必要，爰不加重其最低本刑。
四、撤銷改判之理由：
　㈠按刑罰之量定，固屬法院自由裁量之職權行使，惟刑事審判
    之量刑，旨在實現刑罰權之分配的正義，故法院對科刑判決
    之被告量刑，應符合罪刑相當原則，使罰當其罪，以契合人
    民之法律感情。此所以刑法第57條明定科刑時應審酌一切情
    狀，尤應注意該條所列各款情形，以為科刑輕重之標準（最
    高法院95年度台上字第1779號判決意旨參照）。再法院對於
    被告之量刑，亦應受比例原則與平等原則等一般法律原則之
    支配，以期達成客觀上之適當性、相當性與必要性之價值要
    求；又行為人犯後悔悟之程度，是否力謀恢復原狀或與被害
    人（告訴人）達成和解，及其後是否能確實履行和解條件，
    以彌補被害人（告訴人）之損害，均攸關於法院判決量刑之
    審酌，且基於「修復式司法」理念，國家亦有責權衡被告接
    受國家刑罰權執行之法益與確保被害人（告訴人）損害彌補
    之法益，務必使二者間在法理上力求衡平。原審同本院前揭
    認定，對被告論罪科刑，固非無見，然被告已於110年10月7
    日與告訴人達成和解，告訴人表明不再追究被告刑事、民事
    責任，有傷害和解書、本院公務電話記錄在卷可憑，原審未
    及審酌上情，刑之裁量基礎事實已有變更，是原審依被告未
    積極主動與告訴人洽談和解或求得原諒，難認其犯後態度良
    好等情狀而宣告之刑即有不當。被告上訴主張其已與告訴人
    達成和解，請求從輕量刑，為有理由，自應由本院撤銷改判
    。
　㈡爰以行為人之責任為基礎，審酌被告與告訴人間縱有糾紛，
    亦應理性溝通解決，竟捨此不為而發生肢體衝突，所為實屬
    非是，惟念及被告坦承犯行，且已與告訴人達成和解，犯後
    態度良好，兼衡其犯罪之動機、目的及手段、情節、告訴人
    所受傷勢甚輕、被告自述高中肄業之智識程度、從事保全工
    作、有父母需要扶養之生活狀況等一切情狀，量處如主文所
    示之刑，並諭知易服勞役之折算標準，以示懲戒。
據上論斷，應依刑事訴訟法第455條之1第1項、第3項、第369條
第1項前段、第364條、第299條第1項前段，刑法第277條第1項、
第47條第1項、第42條第3項，刑法施行法第1條之1第1項，判決
如主文。
本案經檢察官朱立豪聲請以簡易判決處刑，由檢察官葉惠燕到庭
執行職務。
中　　華　　民　　國　　110 　年　　11　　月　　26　　日
　　　　　　　　　刑事第十八庭  審判長法　官  宋雲淳
　　　　　　　　　
　　　　　　　　　                    法  官  魏小嵐
　　　　　　　　　
　　　　　　　　　                    法  官  范雅涵
上正本證明與原本無異。
不得上訴。
                                      書記官  彭自青
中　　華　　民　　國　　110 　年　　11　　月　　26　　日
附錄本案論罪科刑法條：
中華民國刑法第277條
傷害人之身體或健康者，處5年以下有期徒刑、拘役或50萬元以
下罰金。
犯前項之罪，因而致人於死者，處無期徒刑或7年以上有期徒刑
；致重傷者，處3年以上10年以下有期徒刑。